臺灣高等法院高雄分院刑事裁定　　　　110年度毒抗字第448號
抗　告　人
即　被　告　王志豪


上列抗告人因聲請觀察勒戒案件，不服臺灣高雄地方法院中華民
國110年10月7日裁定(110 年度毒聲字第1018號)，提起抗告，本
院裁定如下：
    主  文
抗告駁回。
    理  由
一、本件抗告意旨略以：抗告人即被告王志豪（下稱被告）上有
    高齡父母，下有尚在求學的兒女，因工作量大，經常熬夜工
    作需要提神，才施用毒品，被告需要此份工作，賴以維生及
    兒女學費，請再次給予機會云云。
二、犯毒品危害防制條例第10條之罪者，檢察官應聲請法院裁定
    ，令被告入勒戒處所觀察、勒戒，其期間不得逾2 月。依前
    項規定為觀察、勒戒或強制戒治執行完畢釋放後，3 年後再
    犯第10條之罪者，適用前2 項之規定。毒品危害防制條例第
    20條第1項、第3項定有明文。
三、經查：
  ㈠、被告確有以下施用第二級毒品甲基安非他命犯行
    ⒈於民國109年8月15日22時許，在高雄市三民區大順路某工
      廠內，以將第二級毒品甲基安非他命置於玻璃球內燒烤吸
      食煙霧方式，施用第二級毒品甲基安非他命1 次乙節（下
      稱甲案），業據被告於警詢及偵查中坦承不諱，且於109
      年8 月16日21時20分許為警採尿送驗結果，呈安非他命、
      甲基安非他命陽性反應，有正修科技大學超微量研究科技
      中心109年9月2日尿液檢驗報告（原始編號：FS370號）、
      勘察採證同意書及高雄市政府警察局鳳山分局毒品案件尿
      液採證代碼對照表（尿液代碼：FS370號）各1份在卷可佐
      ，被告上開任意性自白與事實相符。
    ⒉於110年3 月7日15時許，在高雄市鳥松區大埤路某7-11超
      商廁所內（聲請書有誤載，予以更正），以將第二級毒品
      甲基安非他命置於玻璃球內燒烤吸食煙霧方式，施用第二
      級毒品甲基安非他命1 次乙節（下稱乙案），業據被告於
      警詢及偵查中坦承不諱，且於110 年3月9日14時15分為警
      採尿送驗結果，呈安非他命、甲基安非他命陽性反應，有
      正修科技大學超微量研究科技中心110年4月1 日尿液檢驗
      報告（原始編號：R000000 號）、高雄市政府警察局仁武
      分局毒品案件尿液採證代碼對照表（尿液代碼：R000000
      號）各1份在卷可佐，被告上開任意性自白與事實相符。
    ⒊綜上，被告分別於上開時間施用甲基安非他命共2 次之事
      實，應堪認定。
  ㈡、又被告所犯之甲案，經臺灣高雄地方檢察署（下稱高雄地
      檢署）檢察官以109年度毒偵字第2514 號為附命完成戒癮
      治療之緩起訴處分，緩起訴期間為1年，自109年11月17日
      至110 年11月16日止，且被告應於緩起訴期間內完成以下
      事項：１、應於緩起訴處分確定之日起3 個月內，向公庫
      支付新臺幣1萬元。２、於緩起訴期間內，按照本署指定
      之醫療院所安排之日期，定期接受心理治療或社會復健治
      療及必要之尿液檢驗，至完成戒癮治療為止，期間7 個月
      。３、應於緩起訴期間內，分別按時：⑴向觀護人及高雄
      巿政府毒品防制局報到並接受輔導。⑵接受觀護人不定期
      驗尿，檢驗結果須呈陰性反應。然被告未按照高雄地檢署
      指定之醫療院所即長庚醫療財團法人高雄長庚紀念醫院安
      排於110 年4月7日接受尿液檢驗等節，有違背刑事訴訟法
      第253條之2第1項第6款之事由，經同署檢察官以110 年度
      撤緩字第245 號撤銷緩起訴處分確定，有該院諭知緩起訴
      被告戒癮治療採驗尿液通知單、110年4月20日長庚院高字
      第1100400888號函、高雄地檢署緩起訴被告參加第二級毒
      品戒癮治療之醫療紀錄、觀護輔導紀要、緩起訴處分案件
      處遇報告書、緩起訴處分書及撤銷緩起訴處分書在卷可稽
      。
  ㈢、被告於89年間因施用毒品案件，經送觀察、勒戒後，因認
      無繼續施用毒品傾向，於89年12月6 日執行完畢釋放，並
      經高雄地檢署檢察官以89年度毒偵字第7804號不起訴處分
      確定，又於92年間復因施用毒品案件，經送觀察、勒戒後
      ，認有繼續施用毒品之傾向，經法院裁定令入戒治處所施
      以強制戒治，於93年10月14日執行完畢，並由高雄地檢署
      檢察官提起公訴，經法院以92年度訴字第2711號判決判處
      應執行有期徒刑10月確定並執行完畢。再於107 年間因施
      用毒品案件，經高雄地檢署檢察官以107年度毒偵字第486
      、616 號為附命完成戒癮治療之緩起訴處分確定，緩起訴
      期間為107年3月9日至108年3月8日，被告未依規定完成戒
      癮治療，由同署檢察官於107年9月13日撤銷上開緩起訴處
      分，該案嗣經檢察官提起公訴，經原審以107 年度簡字第
      4030號判決判處應執行有期徒刑4 月確定並易科罰金執行
      完畢等情，此有臺灣高等法院被告前案紀錄表在卷可查。
      本件甲、乙兩案再犯施用毒品犯行，距離其最近1 次觀察
      、勒戒執行完畢釋放（即93年10月14日）已逾3 年，且甲
      案所受之附命戒癮治療之緩起訴處分業經撤銷，揆諸前揭
      說明，無論戒癮治療是否完成、緩起訴處分是否遭撤銷，
      均難認被告事實上已接受等同「觀察、勒戒或強制戒治」
      執行完畢之處遇，自仍應依毒品危害防制條例第20條第3
      項規定，再予被告適用「觀察、勒戒或強制戒治」之機會
      。
  ㈣、本件檢察官因被告施用第二級毒品，聲請令入勒戒處所觀
      察、勒戒，本院依卷證資料所示，被告自前述觀察、勒戒
      執行完畢後，迄今有多次施用毒品犯行，經法院判處罪刑
      確定並易科罰金執行完畢，亦有前案紀錄表附卷可佐，以
      被告屢犯施用毒品犯行，可見其有毒品來源，戒絕毒癮之
      意志不堅、自制力薄弱，此次若僅以寬鬆之機構外社區性
      戒癮治療，已難期待其能完全戒絕毒癮。是以，檢察官向
      本院聲請令被告入勒戒處所觀察、勒戒，以監禁式之治療
      方式，求短時間內隔絕被告之毒品來源，務使其專心戒除
      毒癮，而未依刑事訴訟法第253條之1規定對被告為附命完
      成戒癮治療之緩起訴處分，核其此部分職權之行使尚屬合
      法，形式上亦無裁量恣意或濫用之情，聲請依法有據。
四、被告確有施用第二級毒品甲基安非他命之犯行。依上開說明
    ，原審因認檢察官之聲請為正當，而依毒品危害防制條例第
    20條第3項、第1項之規定，裁定被告施用第二級毒品，令入
    勒戒處所觀察、勒戒，其期間不得逾2 月。經核並無不合，
    被告仍執前詞提起抗告，而指摘原裁定不當，為無理由，應
    予駁回。
據上論結，應依刑事訴訟法第412 條，裁定如主文。
中    華    民    國   110    年    11    月    12    日
                  刑事第二庭    審判長法  官 孫啓強
                                      法  官 鄭詠仁
                                      法  官 周賢銳
以上正本證明與原本無異。
不得再抗告。
中    華    民    國   110    年    11    月    12    日
                                      書記官 梁美姿